【裁判字號】    99,訴,1848
【裁判日期】    990730
【裁判案由】    毒品危害防制條例
【裁判全文】
臺灣板橋地方法院刑事判決              99年度訴字第1848號
公  訴  人  臺灣板橋地方法院檢察署檢察官
被      告  乙○
上列被告因毒品危害防制條例案件，經檢察官提起公訴（99年度
毒偵字第1794號），因被告於準備程序中就被訴事實為有罪之陳
述，經本院合議庭裁定由受命法官獨任進行簡式審判程序，判決
如下：
    主  文
乙○施用第一級毒品，累犯，處有期徒刑柒月。扣案之海洛因壹
包（驗餘淨重零點零陸壹公克）沒收並銷燬，扣案之上開海洛因
外包裝袋壹個沒收。
    事  實
一、乙○前於民國93年間因施用毒品案件，經本院以94年度毒聲
    字第104 號裁定送觀察、勒戒後，認無繼續施用毒品之傾向
    ，於95年1 月3 日釋放，並經臺灣板橋地方法院檢察署檢察
    官以94年度毒偵緝字第570 號為不起訴處分確定。又於95年
    間因施用毒品案件，經臺灣臺北地方法院以96年度訴緝字第
    231 號判決判處有期徒刑10月，經減刑為有期徒刑5 月確定
    ，於97年6 月13日易科罰金執行完畢，又因施用毒品案件，
    分經本院以98年度訴緝字第133 號、臺灣高等法院以98年度
    上訴字第4482號判處有期徒刑7 月、4 月確定，經裁定應執
    行有期徒刑10月確定（現正執行中）。詎其猶不知悔改，基
    於施用第一級毒品海洛因之犯意，於99年2 月9 日中午12時
    許，在臺北縣三重市某友人住處，以針筒注射稀釋後海洛因
    之方式，施用海洛因1 次。嗣於同年月11日20時許，在臺北
    縣三重市○○○路55-1號前為警查獲，並扣得第一級毒品海
    洛因（淨重0.063 公克，取樣0.002 公克鑑驗，剩餘0.061
    公克），另經警採集其尿液送驗後，呈嗎啡陽性反應，始悉
    上情。
二、案經臺北縣政府警察局松山分局移送臺灣板橋地方法院檢察
    署檢察官偵查起訴。
    理  由
一、上揭施用第一級毒品海洛因1 次之事實，迭據被告乙○於警
    詢、偵查及本院審理時坦承不諱，而被告為警查獲時採集之
    尿液，經送驗結果呈嗎啡陽性反應，此有臺灣尖端先進生技
    醫藥股份有限公司濫用藥物檢驗報告及台北市政府警察局偵
    辦毒品案件尿液檢體委驗單各1 份在卷可佐，另有海洛因1
    包（淨重0.063 公克，取樣0.002 公克鑑驗，剩餘0.061 公
    克）扣案可佐，被告上開自白與事實相符，堪信其為真實。
    又被告前於93年間因施用毒品案件，經本院以94年度毒聲字
    第104 號裁定送觀察、勒戒後，認無繼續施用毒品之傾向，
    於95年1 月3 日釋放，並經臺灣板橋地方法院檢察署檢察官
    以94年度毒偵緝字第570 號為不起訴處分確定，又於95年間
    因施用毒品案件，經臺灣臺北地方法院以96年度訴緝字第23
    1 號判決判處有期徒刑10月，經減刑為有期徒刑5 月確定，
    再因施用毒品案件，分經本院以98年度訴緝字第133 號、臺
    灣高等法院以98年度上訴字第4482號判處有期徒刑7 月、4
    月確定，經裁定應執行有期徒刑10月確定，有臺灣高等法院
    被告前案紀錄表1 份附卷可佐，其於觀察勒戒執行完畢釋放
    後，5 年內犯上開施用毒品案件後，再為本件施用毒品犯行
    ，應可認定。綜上，本案事證明確，被告犯行洵堪認定，應
    予依法論科。
二、核被告所為，係犯毒品危害防制條例第10條第1 項之施用第
    一級毒品罪。被告施用前後持有海洛因之低度行為，應為施
    用海洛因之高度行為所吸收，不另論罪。本件查獲之警員係
    因目睹被告在臺北縣三重市○○○路、龍門路口向不詳人士
    購買白色粉末1 包，因而懷疑被告涉有持有及施行毒品犯行
    ，遂於上揭時地盤查被告，並命其交出所購買之物品後，被
    告始交付握在手中之海洛因1 包，並於警詢中坦承施用海洛
    因之犯行一情，為證人即查獲本案警員甲○○於本院審理中
    證述明白，則被告係於偵查機關已懷疑其持有並施用海洛因
    犯行後，始自白施用第一級毒品犯行，自無自首規定之適用
    ，併此敘明。被告有事實欄所示之前科及執行紀錄，有臺灣
    高等法院被告前案紀錄表1 份附卷可稽，其於5 年以內故意
    再犯本件有期徒刑以上之罪，為累犯，依刑法第47條第1 項
    規定加重其刑。爰審酌被告有多次施用毒品之前科紀錄、犯
    罪動機、手段、生活狀況、國中肄業之智識程度、施用毒品
    係對自己身體之殘害，及其犯罪後坦承犯行之態度等一切情
    狀，量處如主文所示之刑。
三、扣案之白色粉末1 包（淨重0.063 公克，取樣0.002 公克鑑
    驗，剩餘0.061 公克），為第一級毒品海洛因，有交通部民
    用航空局航空醫務中心99年3 月15日航藥鑑字第0991678 號
    毒品鑑定書1 份附卷可憑，應依毒品危害防制條例第18條第
    1 項前段規定，沒收銷燬之，又包裝上開海洛因之外包裝袋
    1 個，並非不可與毒品分離，係用於包裹毒品，防止其裸露
    、潮濕，便於攜帶施用，認係被告所有，且供其施用毒品所
    用之物，依刑法第38條第1 項第2 款規定，宣告沒收。至警
    方於同日在被告身上扣得之甲基安非他命1 包（驗餘淨重1.
    2048公克，與被告本案所犯施用第一級毒品罪無關，且為被
    告另案持有第二級毒品犯行之證據，爰不併予宣告沒收，附
    此敘明。
據上論斷，應依刑事訴訟法第273條之1第1項、第299條第1 項前
段，毒品危害防制條例第10條第1 項、第18條第1 項前段，刑法
第11條、第47條第1 項、第38條第1 項第2 款，判決如主文。
本案經檢察官林常智到庭執行職務。
中    華    民    國    99    年    7     月    30    日
                  刑事第二十一庭  法  官  俞秀美
上列正本證明與原本無異。
如不服本判決，應於判決送達後10日內敘明上訴理由，向本院提
出上訴狀 (應附繕本) ，上訴於臺灣高等法院。其未敘述上訴理
由者，應於上訴期間屆滿後20日內向本院補提理由書「切勿逕送
上級法院」。
                                  書記官  謝怡貞
中    華    民    國    99    年    7     月    30    日
附錄本案論罪科刑之法條：
毒品危害防制條例第10條
施用第一級毒品者，處 6 月以上 5 年以下有期徒刑。
施用第二級毒品者，處3 年以下有期徒刑。

司法院資訊處製作；財團法人民間司法改革基金會備份。
